# 分配现金股利合并抵销处理

提问人：550415399 时间：2019-09-10 15:30:36
请教陈版主：子公司 2019 年分配 2018 年股利，一共分配 60 万元，其中 294000 元已经支付给少数股东，另外 306000 元是要支付给母公司的，暂时挂帐。想问下合并抵销分录怎么编制，按照模拟权益法调整后数据关系总是不平衡，也抵销了损益表，也是不平，故想请教下正确的抵销分录编制方法，谢谢！

回答人：chenyiwei
1 、模拟权益法中调整投资收益的金额应为【（子公司净利润-子公司分配现金股利）* 母公司股权比例】。
2 、在此基础上正常进行权益、损益抵销，以及应收/应付股利的往来抵销即可。